臺灣彰化地方法院刑事判決　　　　　　　94年度訴字第1284號
公　訴　人　臺灣彰化地方法院檢察署檢察官
被　　　告　乙○○
　　　　　　　　　　號
　　　　　　Ｂ○○
　　　　　　Ｃ○○
　　　　　　　　　　號
上列被告等因竊盜等案件，經檢察官提起公訴（九十四年度偵字
第四四三七號），本院裁定依簡式審判程序判決如下：
    主  文
Ｃ○○、Ｂ○○、乙○○共同連續意圖為自己不法之所有，以恐
嚇使人將本人之物交付，Ｃ○○為累犯，處有期徒刑貳年，Ｂ○
○處有期徒刑壹年拾月，乙○○處有期徒刑壹年貳月。扣案之十
字弓壹把、十字弓箭肆拾玖支、弓弦陸條、彈弓壹支、鉛彈拾顆
、門號分別為0000000000號、0000000000
號、0000000000號之行動電話各壹支、乙○○郵局帳
戶（局號：○○八一三七—六號、帳號：○三五三一三—六號
 ）之存摺貳本、提款卡貳張、第一銀行西螺分行帳戶（帳號：
00000000000號）之存摺壹本、提款卡壹張均沒收。
    事  實
一、Ｃ○○前於民國九十年間曾因違反毒品危害防制條例案件，
    經本院判決有期徒刑六月確定，甫於九十二年五月二十四日
    執行完畢。詎仍不知悔改，復與乙○○基於共同意圖為自己
    不法所有之概括犯意聯絡，自九十四年一月間起至同年六月
    一日止，共組竊盜、恐嚇取財犯罪集團，Ｂ○○則於九十四
    年三月及四月間基於與Ｃ○○、乙○○共同意圖為自己不法
    所有之概括犯意聯絡而加入該集團（起訴書所載之犯罪時間
    已據檢察官當庭更正）。渠等先推由Ｃ○○在濁水溪河床沿
    岸架設鴿網後，再由Ｃ○○、Ｂ○○持客觀上足供兇器使用
    之十字弓或彈弓為工具，在他人所有之賽鴿飛經該地區上空
    時，對空發射十字弓箭或鉛彈，使賽鴿因懼怕而低飛入上開
    鴿網內，渠等即將之據為己有，再依鴿子腳環之電話號碼，
    由渠等三人輪流於如附表所示之時間，使用渠等所有門號分
    別為0000000000號、0000000000號、
    0000000000號之行動電話，聯絡如附表所示除編
    號二、三以外之其餘被害人（附表編號二、三所示被害人之
    賽鴿因腳環上無電話號碼而無從著手為恐嚇取財之犯行），
    並向該等被害人恫稱：需將附表所示之金額匯入乙○○之郵
    局帳戶（局號：○○八一三七—六號、帳號：○三五三一三
    —六號）或第一銀行西螺分行帳戶（帳號：0000000
    0000號）內，否則將不歸還賽鴿等語，致該等被害人心
    生畏懼，依渠等之指示將附表所示之金額匯入前揭帳戶內，
    再由Ｃ○○及乙○○前往提領恐嚇所得之贓款，由渠等朋分
    花用，之後再將鴿子釋放。又渠等三人均明知十字弓為其他
    經中央主管機關公告查禁，非供正當使用具有殺傷力之刀械
    ，且非經中央主管機關許可，不得持有，竟為供竊鴿使用而
    於九十四年五月間，推由Ｃ○○至臺中市某不詳運動器材行
    ，向某姓名、年籍不詳之購得十字弓一把，之後渠等三人即
    共同持有之，並以之為上揭竊鴿犯行。
二、嗣經被害人報警處理後，為警依通聯記錄，循線於九十四年
    六月三日至Ｃ○○、乙○○位於彰化縣溪州鄉○○村○○路
    ○段一二○巷二十號住處，及Ｂ○○位於雲林縣二崙鄉田尾
    村田尾五二號之三三住處搜索而查獲，並扣得渠等所有供犯
    本案所用之十字弓一把、十字弓箭四十九支、弓弦六條、彈
    弓一支、鉛彈十顆、門號分別為0000000000號、
    0000000000號、0000000000號之行動
    電話各一支、上開郵局帳戶之存摺二本、提款卡二張、上開
    第一銀行帳戶之存摺一本、提款卡一張等物。
三、案經彰化縣警察局移送臺灣彰化地方法院檢察署檢察官偵查
    起訴。
    理  由
一、上揭犯罪事實業據被告Ｃ○○、Ｂ○○、乙○○於本院審理
    時坦承不諱，核與證人即被害人子○○、Ｈ○○、Ｄ○○、
    壬○○、辛○○、戊○○、甲○○、寅○○、午○○、Ｎ○
    ○、Ｍ○○、玄○○、天○、宇○○、地○○、未○○、卯
    ○○、Ｋ○○、申○○、Ｅ○○、丁○○、丙○○、宙○○
    、郭隆、辰○○、Ｉ○○、戌○○、黃○○、丑○○、Ｇ
    ○○、庚○○、Ａ○○、巳○○、陳周、Ｌ○○、己○○
    、亥○○、癸○○、Ｆ○○、酉○○、Ｊ○○等人分別於警
    詢及偵查中指證之情節相符，並有上揭證人所提出之匯款單
    影本共三十九張、Ｈ○○及Ｄ○○出具之贓物認領保管單各
    一紙、被告Ｃ○○及乙○○前往提款為監視錄影器所錄得影
    像之翻拍照片共十張、門號0000000000號、00
    00000000號行動電話之客戶基本資料及雙向通聯記
    錄各一份、乙○○之郵局帳戶（局號：○○八一三七—六號
    、帳號：○三五三一三—六號）及第一銀行西螺分行帳戶（
    帳號：00000000000號）之交易明細表附卷可稽
    ；另扣案之十字弓一把經送請彰化縣警察局鑑定結果認：「
    該十字弓符合『係為發射箭矢之機械原理，並有槍托、板機
    等配備』，屬槍砲彈藥刀械管制條例列管之刀械」，有彰化
    縣警察局九十四年七月二十五日彰警刑字第○九四○○二三
    六九三號函在卷可參；此外尚有十字弓一把、十字弓箭四十
    九支、弓弦六條、彈弓一支、鉛彈十顆、門號分別為000
    0000000號、0000000000號、00000
    00000號之行動電話各一支、乙○○上開郵局帳戶之存
    摺二本、提款卡二張、上開第一銀行帳戶之存摺一本、提款
    卡一張等物扣案足資佐證，顯見被告三人之自白應與事實相
    符。綜上，本件事證已臻明確，被告三人之上揭犯行均堪以
    認定。
二、核被告Ｃ○○、Ｂ○○及乙○○所為均係犯刑法第三百二十
    一條第一項第三款之加重竊盜罪、同法第三百四十六條第一
    項之恐嚇取財罪及槍砲彈藥刀械管制條例第十四條第三項（
    起訴書誤載為第二項，應予更正）之未經許可持有刀械罪。
    被告三人間就上揭犯行，有犯意之聯絡及行為之分擔，均為
    共同正犯。被告三人上開多次加重竊盜及恐嚇取財之犯行，
    時間緊接，觸犯基本構成要件相同之罪名，顯係均基於概括
    犯意反覆為之，應依連續犯之規定，各以一罪論，並加重其
    刑。又被告三人所犯上開罪名間，有方法、結果之牽連關係
    ，應依牽連犯之規定，從一重之連續恐嚇取財罪論處。另公
    訴意旨雖漏論被告Ｂ○○及乙○○未經許可持有刀械之事實
    ，惟此部分與前開經檢察官起訴並經本院判決有罪部分，有
    牽連犯之裁判上一罪關係，亦為起訴之效力所及，故本院自
    應併予審理，附此說明。末查，被告Ｃ○○前於九十年間曾
    因違反毒品危害防制條例案件，經本院判處有期徒刑六月確
    定，甫於九十二年五月二十四日執行完畢乙節，有臺灣高等
    法院被告全國前案紀錄表附卷可按，其於五年內再犯上開有
    期徒刑之罪，為累犯，應依法遞加重其刑。爰審酌被告三人
    均正值青壯時期，不思正途謀生，竟巧設鴿網陷阱，網羅他
    人所有之賽鴿，再以電話恐嚇飼主交付贖款，雖每次恐嚇金
    額不高，但次數甚多，已嚴重危害良善風俗及社會治安，惟
    渠等犯後均能坦承犯行，態度良好等一切情狀，各量處如主
    文所示之刑。至扣案之十字弓一把為違禁物，十字弓箭四十
    九支、弓弦六條、彈弓一支、鉛彈十顆、門號分別為000
    0000000號、0000000000號、00000
    00000號之行動電話各一支、乙○○郵局帳戶（局號：
    ○○八一三七—六號、帳號：○三五三一三—六號）之存摺
    二本、提款卡二張、第一銀行帳戶（帳號：0000000
    0000號）之存摺一本、提款卡一張等物，為被告三人所
    有供犯本案所用之物，爰分別依刑法第三十八條第一項第一
    、二款之規定，予以宣告沒收。
據上論斷，應依刑事訴訟法第二百七十三條之一第一項、第二百
九十九條第一項前段，槍砲彈藥刀械管制條例第十四條第三項，
刑法第十一條前段、第二十八條、第五十六條、第三百四十六條
第一項、第三百二十一條第一項第三款、第五十五條、第四十七
條、第三十八條第一項第一、二款，罰金罰鍰提高標準條例第一
條前段，判決如主文。
本案經檢察官郭緯中到庭執行職務。
中　　華　　民　　國　　94　　年　　8 　　月　　29　　日
                        臺灣彰化地方法院刑事第三庭
                                    法      官  紀佳良
以上正本證明與原本無異。
如不服本判決，應於判決送達後十日內向本院提出上訴狀( 須附
繕本 )。
告訴人或被害人對於判決如有不服具備理由請求檢察官上訴者，
其上訴期間之計算係以檢察官收受判決正本之日期為準。
中　　華　　民　　國　　94　　年　　8 　　月　　29　　日
                                    書  記  官  陳錫威
刑法第三百四十六條第一項：
意圖為自己或第三人不法之所有，以恐嚇使人將本人或第三人之
物交付者，處六月以上五年以下有期徒刑，得併科一千元以下罰
金。
